【裁判字號】    97,交聲,3222
【裁判日期】    980331
【裁判案由】    違反道路交通管理處罰條例聲明異議
【裁判全文】
臺灣臺北地方法院交通事件裁定        97年度交聲字第3222號
異議人即
受處分人  甲○○
上列異議人即受處分人因違反道路交通管理處罰條例案件，對於
臺北市交通事件裁決所於民國97年12月4 日所為之處分（原處分
案號：北市裁罰字第裁22-C00000000號），聲明異議，本院裁定
如下：
    主  文
異議駁回。
    理  由
一、按駕駛人駕駛汽車，應遵守道路交通標誌、標線、號誌之指
    示，道路交通安全規則第90條前段定有明文。又道路交通標
    誌標線號誌設置規則第206 條第5 款第1 目規定「圓形紅燈
    」之行車管制號誌係表示禁止車輛通行，並不得超越停止線
    或進入路口。如汽車駕駛人，行經有燈光號誌管制之交岔路
    口闖紅燈者，處新臺幣（下同）1,800 元以上5,400 元以下
    罰鍰；又汽車駕駛人有第53條所規定之情形者，除依原條款
    處罰鍰外，並予記違規點數3 點，道路交通管理處罰條例第
    53條第1 項、第63條第1 項第3 款分別定有明文。
二、本件異議人即受處分人甲○○於民國97年10月4 日19時18分
    許，駕駛車牌號碼DA-3266 號自用一般小客車，沿臺北縣土
    城市○○路自南往北方向行駛至中央路與大暖路設有燈光號
    誌管制之交岔路口，明知其行進方向之燈光號誌係禁止通行
    之紅燈號誌，竟闖紅燈進入交岔路口直行，適為在該路口值
    勤之臺北縣政府警察局土城分局頂埔派出所員警王日成發現
    並予以攔停，以受處分人有違反道路交通管理處罰條例第53
    條第1 項之違規行為掣單舉發。嗣受處分人於應到案日期前
    向原處分機關提出申訴，經原處分機關函請舉發單位即土城
    分局調查結果，仍認受處分人有前述違規行為，原處分機關
    乃依上揭道路交通管理處罰條例第53條第1 項、第63條第1
    項第3 款（漏引第1 項第3 款）之規定，於97年12月4 日裁
    處受處分人罰鍰2,700 元，並計違規點數3 點。
三、訊之受處分人固坦承有於上述時間駕駛前揭車輛行經該路口
    之事實，惟否認有違規闖紅燈之行為，辯稱：伊行經土城市
    ○○路、大暖路路口時，係綠燈直行而轉黃燈，並非闖紅燈
    等語。經查：
（一）受處分人有於上述時、地駕駛車號DA-3266 號自用一般小
      客車闖紅燈行駛之違規事實，業據證人即舉發員警王日成
      於本院98年2 月13日調查時，以具結擔保其供述之真實性
      並在負擔偽證罪之心理處罰狀態下證稱：「（舉發經過？
      ）當時我在中央大暖路執勤取締闖紅燈勤務，看到當事人
      闖紅燈我們鳴警笛將他攔下開單告發，當時我和另一名同
      事周秉宏站在路旁邊。（有沒有和受處分人一起違規之車
      輛？）當時不只受處分人這一輛，但詳細幾輛不記得。（
      有沒有可能是開到路中央才轉為黃燈的情形？）紅燈開過
      停止線我們才攔下舉發。（當時天氣狀況及路況如何？）
      天氣沒有下雨很好，紅燈看得很清楚，當時視線正常沒有
      遮到。」（見本院98年2 月13日訊問筆錄）等語綦詳。
（二）又本院檢示卷附證人王日成當庭繪製之現場圖及受處分人
      行駛方向以觀，本件舉發違規員警之執勤位置確可清楚辨
      明該路口號誌燈號轉換以及車輛通過路口情形。參酌舉發
      當時執勤員警非僅證人王日成一人，同時尚有另一位員警
      共同在舉發地點執行交通稽查勤務，堪認員警應不致有誤
      認之情形發生。且衡以證人王日成乃為原處分機關所認定
      受處分人有上開違規行為之原證人，其並到庭在本院法官
      面前以言詞供述本件訴訟上之待證事實即受處分人有上揭
      違規之事實，因證人所言詳實，本院由其上開供述已得有
      受處分人確有上揭違規行為之心證，且於本件卷存證據資
      料內並無任何積極證據足以證明證人上揭供述係屬虛偽，
      亦無有足以令人顯信供述為不可採之品性證據或前科證據
      存在，本院自不得僅以證人為本件開單告發受處分人之員
      警而全盤抹煞其在訴訟上所具有之原證人資格。
（三）至證人陳菊梅雖於本院證稱當時坐在上述車輛副駕駛座，
      受處分人係綠燈直行進入中央路、大暖路路口後號誌才轉
      黃燈等語，惟證人陳菊梅對通過該路口時之天色、時間及
      受處分人有無下車等節之供述，均與證人王日成及受處分
      人所述不一，尚難採信。從而本院經查並無任何證據足資
      證明證人王日成有捏造事實違法取締之情事，受處分人上
      述辯解，不足為其有利之認定。本件事證明確，受處分人
      駕駛前揭汽車闖紅燈之違規行為，堪予認定。
四、綜上所述，受處分人確有在前揭時、地違規闖紅燈之事實，
    從而原處分機關依前揭道路交通管理處罰條例第53條第1 項
    、第63條第1 項第3 款及違反道路交通管理事件統一裁罰基
    準表規定，以受處分人駕駛該部車號汽車行經有燈光號誌管
    制之交岔路口闖紅燈，裁處罰鍰2,700 元，並予記違規點數
    3 點，核無違誤，本件受處分人之異議為無理由，自應將其
    異議駁回。
據上論斷，應依道路交通案件處理辦法第19條，裁定如主文。
中    華    民    國    98    年    3     月    31    日
                  交通法庭法  官 胡宗淦
以上正本證明與原本無異。
如不服本裁定，應於送達後5日內，向本院提出抗告狀。
                          書記官 許婉如
中    華    民    國    98    年    3     月    31    日


司法院資訊處製作；財團法人民間司法改革基金會備份。
